【裁判字號】    90,訴,1419
【裁判日期】    900724
【裁判案由】    懲治走私條例
【裁判全文】
臺灣高雄地方法院刑事判決                          九十年度訴字第一四一九號
    公  訴  人  臺灣高雄地方法院檢察署檢察官
    被      告  甲○○
右列被告因懲治走私條例案件，經檢察官提起公訴（九十年度偵字第七七九九號），
本院判決如左：
    主  文
甲○○共同私運管制物品進口逾公告數額，處有期徒刑拾月。緩刑參年。
    事  實
一、甲○○係嘉義縣民雄鄉山中村牛斗山三四七號龍曜國際貿易有限公司（以下簡稱
    龍曜公司，登記負責人為張德旺）之實際負責人，其明知一次私運匪偽物品依緝
    獲時之重量達一千公斤者，為管制進口物品，仍與中國大陸福建省龍曜香業有限
    公司實際負責人陳水平（未經起訴），基於共同走私管制物品之犯意聯絡，先由
    甲○○以龍曜公司之名義，自大陸經香港進口香及香環九千一百十四公斤，而陳
    水平即於大陸將逾一千公斤公告數額之管制物品小普洱沱茶四百二十七公斤、鳳
    凰普洱沱茶八百二十公斤，兩者合計一千二百四十七公斤，夾藏於前開裝載香及
    香環之貨櫃中，並由甲○○委由不知情之大元報關有限公司職員乙○○，於九十
    年三月十九日向財政部高雄關稅局中島支局報關，申報自香港進口香及香環一貨
    櫃（進口報單號碼：BD/90/U928/0070，貨櫃號碼：FBLU0000000），而將上開大
    陸製普洱陀茶私運進口至我國境內。嗣該只貨櫃於同年三月二十日，在高雄港第
    六十三號碼頭查驗區，經高雄關稅局中島支局派驗貨關員查驗，始發現於貨櫃最
    內層夾藏有管制物品情事，並扣得前開小普洱沱茶四百二十七公斤、鳳凰普洱沱
    茶八百二十公斤。
二、案經法務部調查局航業海員調查處高雄調查站移送台灣高雄地方法院檢察署檢察
    官偵查起訴。
    理  由
一、訊據被告甲○○固坦承其為龍曜公司之實際負責人，並於前揭時間委由大元報關
    有限公司報關，申報自香港進口香及香環之事實，惟矢口否認有何私運管制物品
    進口之犯行，辯稱：伊不可能夾帶上開普洱茶，因為普洱茶的單價很低；伊不知
    為何有普洱茶裝在上開貨櫃，伊事後向大陸方面查詢，他們說可能是誤裝云云。
    經查：被告於高雄航業海員調查站調查中原供稱伊不知有這些普洱茶云云，經質
    以為何向證人乙○○說是要自己食用時，又稱：「案發時我立即打電話到大陸陳
    水平，陳水平稱這些普洱茶是廠商要送給我們喝的，故我向乙○○說進口普洱茶
    係為了自己食用」、「（問：一二五０公斤普洱茶係為了自己要食用，是否不合
    常理？）我無法解釋」云云（九十年三月二十二日調查筆錄），嗣於偵查中又稱
    ：「（問：普洱茶是否你向黃保銘買的？）是，一公斤人民幣三、四元，我買了
    近一千公斤」、「（問：這批普洱茶是否你夾在香環那一批？）我們有買，但是
    不知為何會跟香環裝在一起」、「（問：普洱茶何時買？）二月中旬左右」等語
    （偵卷九十年五月九日訊問筆錄），至本院審理中又稱不知會有普洱茶裝在上開
    貨櫃云云（九十年七月十日審判筆錄），其既有向大陸方面購買達一千公斤左右
    之普洱茶，事後又辯稱不知情，所陳顯有矛盾不一，且其所辯一千餘公斤之普洱
    茶係供自己食用，亦與常理有違，是其所辯顯係卸責之詞，尚難儘信。況證人即
    大元報關有限公司職員乙○○於偵查及本院審理中均結證：於查獲貨櫃內有普洱
    茶時，有向被告聯絡，被告說要問問看，之後被告說那些普洱茶是要供自己食用
    ，約有四、五十箱等語明確（同上訊問筆錄、審判筆錄），足見被告貨櫃內藏有
    普洱茶一事應原為被告所明知；又賣方不通知買方逕將進口報單上所無之貨物裝
    櫃運送，亦顯與常情有違。是被告所辯顯係卸責之詞，不足採信。此外，並有
    BD/90/U928 /0070號進口報單、中島支局緝私報告表、前揭普洱沱茶相片、高雄
    關稅局搜索筆錄及該局（九十）中島字第０六三三號處分書各乙份附卷可參，被
    告犯行堪以認定，應依法論科。
二、按自淪陷區自淪陷區私運物品進入本國自由地區或自本國自由地區私運物品前往
    淪陷區，其所私運之物品，以管制物品論，除屬於甲項及二項之物品不限數額外
    ，其餘以私運一項或數項，其總額由海關比照緝獲時之完稅價格計算，超過新台
    幣拾萬元或重量達一千公斤者，以管制進出口物品論，此經行政院於八十八年十
    月十八日修正公告在案。核被告甲○○所為，係犯懲治走私條例第二條第一項之
    私運管制物品進口逾公告數額之走私物品罪。其利用不知情之大元報關有限公司
    職員乙○○走私進口前揭普洱茶，為間接正犯。其與大陸廠商龍曜香業有限公司
    負責人陳水平有犯意聯絡、行為分擔，均為共同正犯。爰審酌被告犯罪之動機、
    目的、手段，其品性、生活狀況、智識程度、犯罪所生之損害，及犯罪後態度等
    一切情狀，量處如主文所示之刑，以資懲儆。又被告前未曾受有期徒刑以上刑之
    宣告，有台灣高等法院被告全國前案紀錄表、台灣高雄地方法院檢察署刑案資料
    查註紀錄表各一份在卷可參，因一時失慮，偶罹刑典，經此刑之宣告後，應知警
    惕而無再犯之虞，本院因認暫不執行其刑為當，予以宣告緩刑三年，用啟自新。
    扣案之前述小普洱沱茶四百二十七公斤、鳳凰普洱沱茶八百二十公斤，均為被告
    所有，業經被告供述在卷，且為供犯罪所用之物，惟因已由行政主管機關依海關
    緝私條例之相關規定為沒入處分，此有高雄關稅局九十年度第０六三三號處分書
    一紙在卷可考，本院爰不諭知宣告沒收，併此敘明。
據上論斷，應依刑事訴訟法第二百九十九條第一項前段、懲治走私條例第二條第一項
、刑法第十一條、第二十八條、第七十四條第一款、第三十八條第一項第二款，判決
如主文。
本案經檢察官高大方到庭執行職務。
中    華    民    國    九十    年      七      月        二十四        日
                                  臺灣高雄地方法院刑事第三庭
                                      法  官  葉啟洲
右正本證明與原本無異。
如不服本判決，應於判決送達後十日內，向本院提出上訴狀。
                                      書記官  陳威志
中    華    民    國      九十      年      七      月      二十七      日


司法院資訊處製作；財團法人民間司法改革基金會備份。
